# 求教大神，普通合伙人作为执行事务合伙人应该如何做账？

提问人：慧眼彗星 时间：2016-10-28 14:52:24
A公司是B合伙企业的普通合伙人，出资1%，收取管理费，作为执行事务合伙人。A公司这笔出资是作为长期股权投资还是可供出售金融资产？

回答人：chenyiwei
在实务操作中多数是作为可供出售金融资产核算的，即认为GP对该合伙企业无控制、无共同控制、无重大影响。 但也有观点认为：“重大影响”的概念与“控制”或“共同控制”不同，不区分决策者是否为代理人，只要看能否参与决策并据此享有收益、承担风险即可，因此GP作为持有 1 ％权益的决策者仍可认为具有重大影响，故应按权益法核算。

提问人：我爱北京 1988 时间：2016-10-29 10:25:00
陈老师 您好 根据合伙企业法 执行事务合伙人能够控制合伙企业 那是不是应该采用长期股权投资成本法核算呢

回答人：chenyiwei
仅出资 1 ％的普通合伙人，如果不能享有或承担该合伙企业回报中的绝大部分剩余可变性，则属于代理人，不能控制该合伙企业。一般作为可供出售金融资产核算较多见。